臺灣基隆地方法院民事判決
110年度勞訴字第20號
原      告  林璿嬥  

被      告  第一產物保險股份有限公司


法定代理人  李正漢  
訴訟代理人  胡全緯  
            謝碧鳳律師
上列當事人間確認僱傭關係存在等事件，本院於民國110年11月2
9日言詞辯論終結，判決如下：
    主  文
原告之訴駁回。
訴訟費用由原告負擔。
    事實及理由
壹、程序部分
    按訴狀送達後，原告不得將原訴變更或追加他訴，但請求之
    基礎事實同一者、擴張或減縮應受判決事項之聲明者，不在
    此限，民事訴訟法第255條第1項第2款、第3款分別定有明文
    。本件原告訴之聲明原為：㈠確認兩造間僱傭關係之勞務給
    付地應為臺北市。㈡被告應給付原告新臺幣（下同）916,457
    元，及自民國110年6月1日起至回復兩造僱傭關係勞務給付
    地為臺北市總公司營二部之日止，依據每月執行業務所需交
    通費及非自願超時工作加班費約41,838元，自各應給付日之
    次日起至清償日止，按年息百分之20計算之利息。㈢鑑請鈞
    院鑒核，合併審理被告造成原告精神耗損之精神慰撫金。㈣
    訴訟費用由被告負擔。嗣雖於110年11月3日言詞辯論期日，
    經本院闡明，原告變更訴之聲明為：㈠被告應將原告的勞務
    給付地變更為臺北市總公司營二部，臺北市○○○路0段00號8
    樓。㈡被告應給付原告916,457元，及自110年6月1日起至第㈠
    項變更勞務給付地之日止，按月給付原告41,838元，及自各
    應給付日之翌日起至清償日止，按年息百分之20計算之利息
    。㈢被告應給付原告164,082元，及自110年6月1日起至第㈠項
    變更勞務給付地之日止，按月給付原告9,652元。原告嗣於1
    10年11月4日提出之民事補呈報狀記載訴之聲明為：㈠確認兩
    造間僱傭關係之勞務給付地應為臺北市○○區○○○路0段00號營
    業二部。㈡被告應給付原告1,080,541元，及自110年6月1日
    起至回復兩造僱傭關係勞務給付地為臺北市總公司營二部之
    日止，依據每月執行業務所需交通費，非自願徒增工時加班
    費，精神慰撫金合計51,490元，自各應給付日之次日起至清
    償日止，按週年利率百分之20計算之利息。㈢訴訟費用由被
    告負擔。經查，原告於本院110年11月3日言詞辯論期日既經
    本院闡明後，將訴之聲明第㈠項變更為給付聲明，而請求被
    告將原告之勞務提供地變更為臺北市總公司營二部（臺北市
    ○○○路0段00號8樓）。而此項給付聲明又含有確認之意義在
    內，應認原告關於聲明第㈠項部分，係請求被告將原告之勞
    務提供地變更為臺北市總公司營二部（臺北市○○○路○段00號
    8樓）。至於原告上揭110年11月4日提出之民事補呈報狀就
    訴之聲明第㈡、㈢項部分就請求金額之變更，則屬擴張聲明。
    是應認原告訴之聲明為：㈠被告應將原告的勞務給付地變更
    為臺北市總公司營二部，臺北市○○○路0段00號8樓。㈡被告應
    給付原告1,080,541元，及自110年6月1日起至回復兩造僱傭
    關係勞務給付地為臺北市總公司營二部之日止，依據每月執
    行業務所需交通費，非自願徒增工時加班費，精神慰撫金合
    計51,490元，自各應給付日之次日起至清償日止，按週年利
    率百分之20計算之利息。㈢訴訟費用由被告負擔。查原告上
    開訴之變更，其基礎事實同一，且屬擴張應受判決事項之聲
    明，揆諸上開規定，應予准許。
貳、實體部分
一、原告起訴主張略以：
  ㈠原告自83年起受僱於被告總公司內勤行政單位，於85年轉為
    保險營業員，於94年調職營業一部至108年12月31日，於85
    年至108年12月31日止，原告之勞務給付地皆在第一產物保
    險大樓內（位於臺北市○○○路0段00號，下稱系爭大樓），所
    需服務保險投保客戶皆設址於雙北市區內，無基隆市區客戶
    及準戶。因原告曾告發、檢舉被告違反保險法、證券交易法
    、所得稅法、稅捐稽徵法、商業會計法、公司法、刑法等事
    項，導致被告自106年起利用職權報復原告，在原告執行業
    務之承保案件以天價報價或故意降低承保比率，更以惡言惡
    語施行霸凌，致原告在辦公室昏倒被送至台大急診等，原告
    陳報被告之申訴單位，經函復陳報違章不成立；原告陳報臺
    北市勞動局，經函復責令改善。然被告竟於108年12月26日
    以董事長名義直接發出109年1月1日調職至位於基隆市愛九
    路之基隆通訊處之派令（下稱系爭調職命令），並於108年1
    2月27日當眾交付原告，原告為免遭非法解雇，暫時服從上
    開命令，而於109年1月1日赴基隆通訊處報到，迄今仍在職
    。
　㈡被告未事先與原告商量，貿然以系爭調職命令，將原告從執
    行保險業務屬性及現居地（位於臺北市北投區石牌路2段，
    地址詳卷）生活習慣之臺北市，調往33公里以外之基隆通訊
    處，原告隨時有追加減業務及批改會簽服務需要，被告又設
    限接收客戶信息必須回到基隆通訊處方能作業，原告每週往
    來基隆市與雙北市區業務執行開銷遽增，更經常身處於密閉
    狹小汽車空間，長時間堵塞危險雙北與基隆段高（快）速公
    路上。被告作成系爭調職命令，有使年資26年之原告自願離
    職之不當動機或目的，違反勞動基準法第10條之1第1項第1
    款之規定，且有威逼、嚇阻原告不能再告發之報復動機與目
    的，違法勞動基準法第74條第2項規定，因此系爭調職命令
    違法，兩造間僱傭關係之勞務給付地應在臺北市○○○路0段00
    號之營二部。
  ㈢原告因勞務給付地在基隆市，致受有額外支出汽車加油費、
    停車費、高速公路通行費、汽車耗損維修費（合稱交通費用
    ）、非自願加班工時等財產損失，以及精神慰撫金，計算方
    式如下：
  ⒈交通費用（109年1月至110年5月共218,983元，平均每月12,8
    82元）：
    原告之交通費用為：109年1月份11,937元、109年2月份11,9
    54元、109年3月份12,178元、109年4月份14,176元、109年5
    月份8,152元、109年6月份15,806元、109年7月份12,066元
    、109年8月份17,348元、109年9月份21,050元、109年10月
    份8,389元、109年11月份20,912元、109年12月份15,189元
    、110年1月份11,307元、110年2月份14,937元、110年3月份
    10,962元、110年4月份21,706元、110年5月份12,674元，共
    計240,743元，扣除原告原應支出執行業務交通費，被告應
    補償原告之交通費用為218,983元（計算式：240,743元－1,2
    80元×17個月＝218,983元），平均計算每月應補償12,882元
    （計算式：218,983元／17個月＝12,882元）。
  ⒉非自願工時加班費（109年1月至110年5月共492,246元，平均
    每月28,956元）：
  ⑴原告於109年度每小時工資為306元：
    109年度勞工之工作天數為365日－116日＝249日，原告109年
    度之工作天數為249日－特休30日＝219日，換算為219日×8小
    時＝1,752工作時數，故原告109年度每小時工資應為306元（
    計算式：〈本薪41,100元＋津貼3,500元〉×12月／1,752工作時
    數＝306元）。
  ⑵原告109年度加班費為347,468元，110年1至5月加班費為114,
    778元，平均每月加班費為28,956元：
    原告調職前，上下班時間約1小時10分鐘；調職後上班開車
    車程加計尋找停車格再走路至辦公室之時間，晴天為2小時1
    0分鐘、雨天為2小時40分鐘，故原告不能晚於6時10分出門
    否則無法準時簽到；下班時間因塞車，車程加計尋找停車格
    皆超過2小時40分鐘，故原告109年加班時數為每日3小時40
    分鐘（計算式：2小時10分鐘＋2小時40分鐘－1小時10分鐘＝3
    小時40分鐘）。原告以每工作日加班3小時30分鐘計，被告
    應支付原告109年度加班費347,468元（計算式：①加班前2小
    時加班費：219工作日×2小時×每小時工資306元×1.34倍＝179
    ,598元；②加班第3.5小時加班費：219工作日×1.5小時×每小
    時工資306元×1.67倍＝167,870元；①＋②＝347,468元）。110年
    1至5月被告應給付之加班費為144,778元（計算式：347,468
    元／12個月×5個月＝144,778元）。以上合計為492,246元（計
    算式：347,468元＋144,778元＝492,246元），平均每月加班
    費為28,956元（計算式：492,246元÷17月＝28,956元）。
  ⒊精神慰撫金（109年1月至110年5月共164,084元，每月9,652
    元）：
    因被告利用職權對原告施予報復行為，致使原告必須往返基
    隆通訊處與客戶，原告之執業場所變成是在狹小汽車內，高
    速公路、快速道路交通路況不可預期狀況多，惡意調動等同
    霸凌，爰以上開每月非自願加班費28,956元之3分之1計算，
    以每月9,652元作為最低請求金額，109年1月至110年5月之
    精神慰撫金共計9,652元×17個月＝164,084元。
  ㈣被告短付原告109年簽約保費收入酬勞獎金205,228元：
    原告108年簽約保費收入13,197,818元，簽約保費收入酬勞
    獎金為352,418元，簽約保費收入與酬勞獎金百分比為2.67％
    （計算式：352,418元／13,197,818元＝2.67％）；109年簽約
    保費收入14,014,152元，應得之簽約保費收入酬勞獎金為37
    4,178元（計算式：14,014,152元×2.67％＝374,178元），被
    告給付原告109年簽約保費收入酬勞獎金為168,950元，因報
    復短付原告374,178元－168,950元＝205,228元。
  ㈤綜上，系爭調職命令違法，被告自109年1月1日起至110年5月
    31日止，應給付原告交通費218,983元＋非自願加班費492,24
    6元＋精神慰撫金164,084元＋短付獎金205,228元＝1,080,541
    元，及自110年6月1日起，每月給付原告交通費12,882元＋非
    自願加班費28,956元＋精神慰撫金9,652元＝51,490元，年息2
    0％係依信用卡之利率計算，原告歷經陳報勞動事務行政機關
    救濟無果，訴願、行政訴訟無果，為此依勞動基準法第10條
    之1、第74條第2項、民法487條之1規定提起本件訴訟。
  ㈥聲明：⒈被告應將原告的勞務給付地變更為臺北市總公司營二
    部，臺北市○○○路0段00號8樓。⒉被告應給付原告1,080,541
    元，及自110年6月1日起至回復兩造僱傭關係勞務給付地為
    臺北市總公司營二部之日止，依據每月執行業務所需交通費
    ，非自願徒增工時加班費，精神慰撫金合計51,490元，自各
    應給付日之次日起至清償日止，按週年利率百分之20計算之
    利息。⒊訴訟費用由被告負擔。
二、被告則略以：
  ㈠系爭調職命令將原告自位於臺北市之營業一部調動至基隆通
    訊處，符合勞動基準法第10條之1調動五原則：
  ⒈原告自83年3月4日起受僱於被告，兩造未簽定書面勞動契約
    ，惟參諸被告嗣後依勞動基準法第70條及其施行細則第38條
    規定訂立之工作規則（下稱系爭工作規則），其第23條「調
    動」規定：「本公司因經營需要，在不違背勞動契約，且對
    員工工資及其他勞動條件不作不利之變更，調動後工作與原
    有工作性質為員工體能及技術可勝任，並考量員工及其家庭
    之生活利益後，得依員工之體能及技術調整員工之職務或工
    作地點，其年資合併計算；員工有正當理由，得申請覆議。
    員工之調動工作地點過遠，本公司應予必要之協助。」，系
    爭工作規則有拘束勞工及雇主之效力，為僱傭契約內容之一
    部。
  ⒉被告依系爭工作規則第23條規定將原告自營業一部調動至基
    隆通訊處，並無不當之動機及目的。基隆通訊處（自110年1
    月1日改名為基隆服務中心）自97年11月1日併入「北市區」
    轄下之中崙營業部，並改編成中崙營業部營業二課，惟為繼
    續服務基隆地區保戶，仍保留原服務據點及基隆通訊處之對
    外名稱，歷經十餘年，業績穩定成長已達初標，故於108年1
    2月19日簽准北市區中崙營業部營業二課改為營業課，並自1
    09年1月1日起成立基隆通訊處，109年單位業務預算為4800
    萬元並增員1名，同時晉升原中崙營業部襄理為基隆通訊處
    主任並擔任單位最高主管。故被告係基於區域整體營業規劃
    及基隆通訊處業務拓展增加1名營業人員之需要，進行人力
    適當配置，原告之工作原為專司營業人員，調動後之工作性
    質仍為專司營業人員，調動後之工作為其體能及技術可勝任
    ，既有之工資及其他勞動條件並未作不利變更。被告曾於10
    8年12月5日因應個人資料保護法請各單位主管簽字逐一洽詢
    每位同仁，當時原告提供身分證影本由主管填寫「更改後戶
    籍地址」、通訊地址為基隆市基金一路135巷（詳細地址詳
    卷，下爭系爭基隆地址），被告在辦理系爭調職命令簽呈時
    ，認調動後之工作地點與其基隆住家較近，考量對原告及其
    家庭生活利益之影響，應無不利，遂於108年12月26日簽准
    系爭調職命令。原告於108年12月27日知悉系爭調職命令後
    未即表示反對，仍赴基隆通訊處報到，遲至109年1月13日始
    向被告提出內部申訴，要求取消系爭調職命令並調至「北市
    區營業二部」，被告於109年1月17日行文說明調職事由並無
    不當，如欲請調至其他單位請依內部流程辦理，原告迄今未
    正式提出申請。且原告住居所變更，被告無從得知。
　⒊基隆通訊處109年1月1日起全年實績，較之108年1月至11月業
    務實績，已有增加，足徵系爭調職命令確係被告為提升基隆
    通訊處之業績所為，為公司經營所必須，並非不具正當性，
    無違反勞動基準法第10條之1規定。
　⒋員工可以桌機（電腦）或以手機APP，在「打卡V2」系統辦理
    上班簽到、下班簽退，如營業人員洽商業務，可就近在任一
    服務中心300公尺範圍內簽到、簽退，被告從未嚴格要求營
    業人員一定要返回所屬營業單位上下班打卡；營業人員與客
    戶洽商並確定追加減投保、批改保單時，為爭取時效以及減
    少自身交通費用等支出，實務做法上，大都是就近直接將客
    戶填寫之投保要保書等相關資料傳真（或掃描以電子郵件）
    寄達各單位行政中心核保審核出單，營業人員親自將每件要
    保書等相關資料攜回行政中心辦理的情形，實在不符合效益
    ，原告主張被告設限其接受客戶信息必回到基隆通訊處方能
    作業等語，絕非事實。
 ⒌被告不知原告曾向勞動部檢舉、行政院訴願；亦不知原告向臺
    北市勞動局陳情、訴願、行政訴訟；更不知其向金管會檢舉
    、訴願等情，原告所稱：被告作成系爭調職命令，威逼嚇阻
    原告不得再有告發行為等語，未提出任何證據可資證明，不
    足採信。
  ㈡原告請求按月給付非自願超時工作加班費及交通費部分：
  ⒈承上，被告勞工名冊記載之原告地址為系爭基隆地址，調動
    後之工作地點並未過遠，為一般通念勞工可忍受之範圍內，
    原告主張之上下班通勤時間顯與常情不符。被告從未嚴格要
    求營業人員一定要返回所屬營業單位上下班打卡，又依工作
    規則第37、38條規定，原告加班需要事前提出申請，由單位
    主管同意後交人資單位依加班時數核發加班費，原告未曾向
    單位主管反應過工作地點過遠，導致上下班通勤時間過長，
    亦未曾申請過加班，其未提出相關證明資料，不得請求被告
    按月給付加班費28,956元。且實務見解向來認為員工通勤時
    間非工作時間，原告請求上開非自願加班費，實無理由。
  ⒉原告為專司營業人員，其薪資機構為每月16日固定支領本津
    及二等專員薪貼，每週依規定發放業務員佣金，年終時依淨
    業績數額計算發給產值獎金，所謂的產值基本獎金即為淨業
    績車馬費，原告於109年已領取之產值基本獎金及業務員佣
    金，實已隱含被告補貼之交通費用在內。縱原告提出汽車保
    養、維修及換零件單據、遠傳電信單據、停車費單據、加油
    單據、牌照稅單據、悠遊卡加值單據、etag加值單據，均無
    法證明該等單據與其執行保險招攬業務有關，原告所提出之
    統一精工基隆一站加油站單據，與原告戶籍地相隔不遠，且
    非在現居地與基隆通訊處之必經路程，更顯蹊蹺。從而原告
    主張每月增加交通成本約為8,152至21,706元不等，進而主
    張被告應按月補償交通費12,882元，實無理由。
  ㈢原告請求短付酬勞獎金部分：
　　被告訂有第一產物保險公司考核辦法，產值基本獎金及產值
    績優獎金是依據淨業績數額計算核發，原告109年度之產值
    獎金較108年度為少，主要係因108年度考核期間共計13個月
    （107年12月至108年12月），淨業績較高，109年度考核期
    間共計12個月（109年1月至109年12月），其淨業績較低，
    才會導致原告之產值獎金109年度較108年度為少，其他核發
    基準這兩年並無不同。原告指訴被告故意短付酬勞獎金為37
    4,178元，實非可採。
  ㈣原告請求精神慰撫金部分：
　　原告主張不斷遭受核保業務刁難，日常言語威脅諷刺，精神
    體力飽受霸凌部分，並未提出任何證據可資佐證，被告之合
    法調動，並未侵害原告之人格權，原告請求精神慰撫金，於
    法無據。
  ㈤聲明：⒈原告之訴駁回。⒉訴訟費用由原告負擔。
三、本院之判斷：
  ㈠原告主張：原告自83年起受僱於被告，被告於108年12月26日
    以系爭調職命令，自109年1月1日起，將原告自原任職之營
    業一部調至基隆通訊處等情，業據原告提出第一產物保險股
    份有限公司人員任免調遣通知書為證（本院卷第34頁），且
    為被告所無爭執，堪信為真。
  ㈡原告請求變更勞務給付地部分：
　⒈按「雇主調動勞工工作，不得違反勞動契約之約定，並應符
    合下列原則：一、基於企業經營上所必須，且不得有不當動
    機及目的。但法律另有規定者，從其規定。二、對勞工之工
    資及其他勞動條件，未作不利之變更。三、調動後工作為勞
    工體能及技術可勝任。四、調動工作地點過遠，雇主應予以
    必要之協助。五、考量勞工及其家庭之生活利益。」，勞動
    基準法第10條之1定有明文。次按勞工與雇主間之勞動條件
    依工作規則之內容而定，有拘束勞工與雇主雙方之效力，而
    不論勞工是否知悉工作規則之存在及其內容，或是否予以同
    意，除該工作規則違反法律強制規定或團體協商外，當然成
    為僱傭契約內容之一部（最高法院88年度台上字第1696號判
    決意旨參照）。而被告公司工作規則（即系爭工作規則）第
    23條「調動」規定：「本公司因經營需要，在不違背勞動契
    約，且對員工工資及其他勞動條件不作不利之變更，調動後
    工作與原有工作性質為員工體能及技術可勝任，並考量員工
    及其家庭之生活利益後，得依員工之體能及技術調整員工之
    職務或工作地點，其年資合併計算；員工有正當理由，得申
    請覆議。」等語，業據被告提出之系爭工作規則影本在卷可
    稽（被證1），且為原告所無爭執，核其內容並未違反前開
    法律規定之意旨，參以首開說明，上開工作規則自有拘束原
    告及被告之效力。從而，被告於符合勞動基準法第10條之1
    規定之情形下，非不得依系爭工作規則第23條為調動之決定
    。
  ⒉被告主張，因基隆通訊處（原中崙營業部營業二課）108年1
    月至11月業績達成初標，故於108年12月19日簽准改為營業
    課，自109年1月1日起成立基隆通訊處，並設定109年單位業
    務預算及增員1名，同時晉升原中崙營業部襄理擔任基隆通
    訊處主任即單位最高主管，基於區域整體營業規劃及基隆通
    訊處業務拓展增加營業人員1名之需要，且因108年12月5日
    之調查結果，原告提供之戶籍及通訊地址亦在系爭基隆地址
    ，遂於108年12月26日簽准調動原告等情，業據被告提出108
    年12月19日及108年12月26日簽、109年度晉升提報表、營業
    單位主管職務認證程序表、109年度個人執掌績效評核表、1
    09年基隆通訊處營運計畫、原告之員工基本資料維護列印畫
    面、請主管協助確認員工資料之電子郵件等件為證（被證2
    、3、9、10），被告主張係有經營上需要而為系爭調動，業
    已提出上開事證以資證明。而原告並未提出確切證據，亦無
    卷存確切事證足認被告所主張之上揭營業需要情事為不實，
    是被告主張系爭調職命令係基於企業經營上所必須，應堪採
    認。
　⒊原告主張其曾告發、檢舉被告不法情事，導致被告利用職權
    報復，系爭調職命令有使原告自願離職之不當動機或目的，
    違反勞動基準法第10條之1第1項第1款之規定等情，雖據提
    出文書節本影本（本院卷第18至21、23頁，原告主張係：保
    險局復函、臺北地檢署復函）、財政部臺北國稅局函、被告
    公司106年1月25日函、被告公司職場暴力預防及處理小組10
    6年7月25日函、臺北市勞動檢查處106年8月21日函等件影本
    為證（本院卷第22、24至26頁），惟為被告所否認。經查，
    觀之上揭原告所指「保險局復函」、「臺北地檢署復函」之
    文書內容，無從據以認定被告知悉原告提出各該檢舉，且原
    告所指「保險局復函」文書內載：「…業已經訴願人資訊採
    隱藏保密措施後發送…」等語（本院卷第18頁），則該程序
    是否會向被檢舉人揭露檢舉人之身份，自有疑義。上揭財政
    部臺北市國稅局函文影本（本院卷第22頁），則就檢舉人部
    分僅列為某案號之檢舉人，並未記載姓名。上開證據均無從
    認定被告知悉原告提出檢舉。至於原告提出被告公司106年1
    月25日函文影本、被告公司職場暴力預防及處理小組106年7
    月3日函文影本（本院卷第24、25頁），係被告對於原告關
    於職場罷凌等申訴之調查處理及決議情形；臺北市勞動檢查
    處106年8月21日函文（本院卷第26頁），則係針對原告反映
    被告公司涉違反職業安全衛生法之事函覆原告，均無從據以
    認定原告遭調職係與該等事件有關，且依原告書狀之記載，
    上揭被告公司106年1月25日函文影本、被告公司職場暴力預
    防及處理小組106年7月3日函文影本、臺北市勞動檢查處106
    年8月21日函文，係原告因認遭職場罷凌而為之申訴情形，
    則尚無從僅以原告曾向臺北市勞動檢查處於106年8月間提出
    陳情，而認被告會因此於2年後之109年12月以報復之目的將
    原告調職。此外，原告所指被告以天價報價、故意降低承保
    比率、言語霸凌、限制資訊使用權等行為等情，並未提出確
    切證據以資證明。綜上事證，尚不足證明被告係因原告告發
    、檢舉而蓄意報復將原告調職。原告主張被告以系爭調職命
    令將原告調職，係出於報復及迫使原告自行離職等不當動機
    及目的，違反勞動基準法第10條之1第1款規定云云，難以採
    認。
  ⒋此外，原告並未提出其他確切證據證明被告以系爭調職命令
    所為調動係違反勞動基準法第10條之1第1款規定，則原告主
    張系爭調職命令違法而無效，難以採認。況系爭調職命令是
    否合法性，僅涉及原告之勞務給付地是否應回復為調職前之
    營業一部之問題，原告請求變更勞務給付地為「營業二部」
    ，亦屬無據，綜上，原告請求變更勞務給付地為營業二部，
    為無理由。
 ㈢原告請求被告給付加班費、交通費用、精神慰撫金及短付獎金
    部分：
  ⒈按勞動基準法所稱工作時間，應指勞工在雇主指揮監督之下
    提供勞務給付之時間，至於勞工於住家與公司之往返交通時
    間，即一般所謂之上下班通勤時間，已脫離雇主之指揮監督
    之，亦未從事任何勞務給付，實難認此通勤時間亦屬工作時
    間。本件原告主張因開車往返居住地及工作地點，以及尋覓
    停車位所耗費之時間係屬延時工作而請求加班費，參以前揭
    說明，難以採認。
  ⒉承前所述，被告將原告調職至基隆通訊處，並未違反勞動基
    準法，且被告已否認原告必須親至基隆通訊處上下班打卡之
    事實，況原告所提出之汽車保養、維修、牌照稅、停車費、
    加油、etag加值等單據，均不足據以認定該等費用支出係由
    於為被告服勞務而生之損害，則原告亦無從依民法第487條
    之1規定請求被告賠償。此外，系爭調職命令既屬合法，原
    告亦未舉證證明被告有何其他侵權行為事實，原告請求被告
    賠償給付精神慰撫金部分，亦不足採。
  ⒊原告主張被告短付簽約保費收入酬勞獎金205,228元等情，為
    被告所否認。被告辯稱略以：所核發之產值基本獎金、產值
    績優獎金，係以淨業績數額為計算基礎等情，並提出年終獎
    金歷史資料查詢資料等件影本為證（被證6）。經查，原告
    既未舉證證明兩造係約定以簽約保費收入作為獎金之計算基
    準，並應採用原告主張之計算公式，則原告以其計算方式，
    主張其109年度之簽約保費收入應為374,178元，被告短付20
    5,228元等情，尚難採信。
四、綜上所述，原告主張依勞動基準法第10條之1、第74條第2項
    規定，請求變更勞務給付地應為臺北市○○○路0段00號8樓之
    營業二部；並依僱傭契約及民法487條之1規定，請求被告給
    付1,080,541元，及自110年6月1日起至回復兩造僱傭關係勞
    務給付地為營業二部之日止，按月給付51,490元，自各應給
    付日之次日起至清償日止，按週年利率百分之20計算之利息
    ，均為無理由，應予駁回。
五、本件事證已經明確，兩造其餘攻擊防禦方法及所提出之證據
    ，經本院審酌後，核與判決之結果不生影響，爰不一一論述
    ，併此敘明。
參、據上論結，本件原告之訴為無理由，依民事訴訟法第78條判
    決如主文。
中    華    民    國   110    年    12    月    29    日
                  民事庭法  官  高偉文
以上正本係照原本作成。
對於本件判決如有不服，應於收受送達後20日內向本院提出上訴
書狀，敘述上訴之理由，上訴於臺灣高等法院，並按他造當事人
之人數附具繕本。如委任律師提起上訴者，應一併繳納上訴審裁
判費。
中    華    民    國   110    年    12    月    29    日
                        書記官 蕭靖蓉